臺灣桃園地方法院交通事件裁定　　　　 95年度交聲字第598號
原處分機關　交通部公路總局新竹區監理所桃園監理站
異　議　人　甲○○
上列受處分人因違反道路交通管理處罰條例案件，不服交通部公
路總局新竹區監理所桃園監理站民國95年10月26日所為之處分（
原處分：桃監裁罰字第裁52—C00000000 號），聲明異議，本院
裁定如下：
    主  文
異議駁回。
    理  由
一、原處分意旨略以：受處分人即異議人甲○○於民國95年9 月
    19日15時40分許，騎乘車牌號碼MVK —190 號重型機車，行
    經臺北縣新莊市○○路至中山路口時，於內側車道設有「禁
    行機車」交通標線，且鄰近中山路口設有「機慢車兩段式左
    轉」交通標誌，異議人未依該路口懸掛之「機慢車兩段左轉
    」標誌指示行車，逕自違規左轉往中山路行駛，違反道路交
    通管理處罰條例第48條第1 項第2 款規定，經台北縣政府警
    察局新莊交通分隊員警當場攔停掣單舉發，異議人於通知單
    上所載應到案日期前向交通部公路總局新竹區監理所桃園監
    理站（以下稱桃園監理站）提出申訴，經原舉發單位調查結
    果，仍認異議人有上開違規行為，桃園監理站乃依上開法條
    規定，裁處罰鍰新臺幣（下同）600 元，並記違規點數1 點
    等情，有臺北縣政府警察局舉發違反道路交通管理事件通知
    單、臺北縣政府警察局新莊分局95年10月16日北縣警新交字
    第0950041481號函、交通部公路總局新竹區監理所桃園監理
    站違反道路交通管理事件裁決書各1 份在卷可參。
二、異議意旨則以：異議人對於上開時、地騎乘重型機車由台北
    縣新莊市○○路○○段式左轉中山路之事實並不爭執，惟該
    違規行為之起因係出於異議人是依照上開路口左轉燈號誌而
    左轉，而該路口的兩段式左轉標誌是面對馬路，並非面對駕
    駛人，是異議人並非故意違規，原處分顯有不當云云。
三、按「機器腳踏車行駛至交岔路口，其轉彎，應依標誌或標線
    之規定行駛；無標誌或標線者，應依第102 條及下列規定行
    駛：一內側車道設有禁行機車標誌或標線者，應依兩段方式
    進行左轉，不得由內側或其他車道左轉。二在三快車道以上
    單行道道路，行駛於右側車道或慢車道者，應以兩段方式進
    行左轉彎；行駛於左側車道或慢車道者，應以兩段方式進行
    右轉彎。」道路交通安全規則第99條第2 項定有明文。又按
    汽車駕駛人轉彎時，不依標誌、標線、號誌之指示者，處新
    台幣（下同）600 元以上1,800 元以下罰鍰，道路交通管理
    處罰條例第48條第1 項第2 款定有明文。另按汽車駕駛人違
    反道路交通管理處罰條例第48條者，除依原條款處罰鍰外，
    並予記違規點數1 點，同條例第63條第1 項第1 款，亦有明
    定。
四、經查：
  (一)異議人騎乘上開重型機車行經臺北縣新莊市○○路與中山路
    口處，未兩段式左轉，經值勤員警當場攔停舉發一情，業據
    異議人於本院調查中坦承不諱，並有臺北縣政府警察局舉發
    違反道路交通管理事件通知單附卷可參（見本院卷第19頁）
    ，此部分之事實堪與認定。
  (二)異議人雖以前揭情詞置辯，惟經本院函請臺北縣政府警察局
    新莊分局拍攝上開路口之現場照片，台北縣新莊市○○路口
    設有「機慢車兩段式左轉」之標誌，有台北縣政府警察局新
    莊分局96年1 月5 日北縣警新交字第0950053224號函暨所附
    之現場照片1 幀可稽（見本院卷第38頁至第39頁），而上開
    「機慢車兩段式左轉」標誌所設置之位置係在顯目易見之處
    所，亦面向車道，當不致有使駕駛人無暇注意觀看或全遭其
    他車輛掩蓋之可能，是異議人辯稱未看見上開標誌一情，顯
    與事實不合，不足採信。再者，異議人所行駛之上開交岔路
    口路段係屬同向三車道道路，此有現場照片附卷可稽（見本
    院卷第5 頁），則依前開規定，無論是否設置兩段左轉標誌
    或劃設待轉區標線，機車駕駛人均應以兩段方式進行轉彎，
    是異議人未依號誌指示逕行左轉彎之行為，甚為明確，異議
    人前開所辯，均為卸責之詞，而無法採信。
五、綜上所述，異議人既有上開違規行為，原處分機關依違反道
    路交通管理處罰條例第48條第1 項第2 款、第63條第1 項第
    1 款及違反道路交通管理事件統一裁罰基準表等規定，裁處
    異議人罰鍰600 元，並記違規點數1 點，即無違誤。異議人
    猶執前詞，指摘原處分不當，為無理由，應予駁回。
據上論斷，應依道路交通案件處理辦法第19條，裁定如主文。
中　　華　　民　　國　　96　　年　　1 　　月　　22　　日
                    交通法庭  法　官　張淑華
以上正本證明與原本無異。
如不服本裁定，應於送達後5 日內，向本院提出抗告狀。
                              書記官　郭中明
中　　華　　民　　國　　96　　年　　1 　　月　　22　　日
